Minutes et répertoires du notaire Charles TOUVENOT, 13 juillet 1681 - 25 novembre 1721 (étude XXXVI)
Archives nationales
- Minutes de Charles TOUVENOT, 13 juillet 1681 - 25 novembre 1721; MC/ET/XXXVI/245 - MC/ET/XXXVI/387
  - Minutes. 1719, décembre, décembre 1719; MC/ET/XXXVI/373
    - Deux quittances au garde du Trésor royal par la veuve et les fils de Jérôme Derbais, l'une de 200 livres pour le remboursement de 8 livres à quoi ont été réduites 12 livres 10 sols de gages héréditaires, l'autre aussi de 200 livres pour le remboursement de 8 livres d'augmentation de gages., 15
      Documents du Minutier central concernant l'histoire de l'art (1700-1750), par Mireille Rambaud, tome I [études XXXVI, LXVIII, LXX, XCI, XCII, CXIII, CXV, CXVIII, soit 1543 actes], Paris, Archives nationales, 1964, p. 249 (instrument de recherche imprimé dématérialisé, certaines notices sont plus détaillées dans la version intégrale accessible en ligne par la rubrique 'Autres instruments de recherche', voir contexte dans le Plan d’orientation général - Notaires de Paris, guides thématiques du Minutier).
  - Minutes. 1720, janvier, janvier 1720; MC/ET/XXXVI/374
    - Inventaire après décès de Geneviève Galland, femme de Louis Simonneau, dessinateur et graveur ordinaire du cabinet du roi. Voir à ce nom., 24 janvier 1720; MC/ET/XXXVI/374
      Les planches de cuivre sont estimées par Pierre Drevet, graveur du roi, demeurant rue Saint-Jacques, paroisse Saint-Benoît, et par Jean Audran, graveur du roi, demeurant à l'hôtel des Gobelins.
      Deux planches représentant quelques sujets de la Passion de Notre-Seigneur, dans des coeurs ... 60 l.
      Marie-Madeleine aux pieds de Notre-Seigneur, d'après Coypel, gravée par Louis Simonneau ... 250 l.
      Suzanne surprise par les vieillards, gravée par le même. 250 l. Marie [et] Marthe, copie ... 65 l.
      Une Madeleine chez les Pharisiens, eau-forte ... 125 l.
      Loth et ses filles ... 200 l.
      Christ à la Colombe ... 60 l.
      Les tableaux et les estampes sont estimés par Charles Go, maître peintre sur le pont Notre-Dame.
      - 8 tableaux, sans noms d'auteurs, prisés entre 4 et 60 livres, représentant des sujets religieux, à l'exception d'une Chasse, à la manière de Van der Meulen.
      Trois estampes: La Chaste Suzanne, et deux portraits. Trois portefeuilles d'estampes ... 45 l.
      Un autre ... 12 l.
      Une boîte de vignettes et autres ... 35 l.
      Quatre livres d'estampes ... 20 l.
      Documents du Minutier central concernant l'histoire de l'art (1700-1750), par Mireille Rambaud, tome I [études XXXVI, LXVIII, LXX, XCI, XCII, CXIII, CXV, CXVIII, soit 1543 actes], Paris, Archives nationales, 1964, p. 554 (instrument de recherche imprimé dématérialisé, certaines notices sont plus détaillées dans la version intégrale accessible en ligne par la rubrique 'Autres instruments de recherche', voir contexte dans le Plan d’orientation général - Notaires de Paris, guides thématiques du Minutier).
    - Inventaire après décès de Geneviève Galland, femme de Louis Simonneau, dessinateur et graveur ordinaire du cabinet du roi, demeurant rue des Bernardins, dressé en sa demeure rue des Bernardins, à la requête dudit Louis Simonneau et de Philippe Simonneau, dessinateur et graveur du roi, demeurant quai de la Tournelle, neveu et héritier de la défunte., 24 janvier 1720 - 5 mars 1720; MC/ET/XXXVI/374; 7 f
      A noter dans l'inventaire des papiers: le contrat de mariage entre Louis Simonneau et Geneviève Galland passé devant Bailly, le 22 novembre 1698; une liasse de pièces concernant les intérêts de Louis Simonneau dans l'entreprise de la navigation de la rivière de Seine, et un marché de planches pour le roi, passé entre l'abbé Bignon et Louis Simonneau le 3 juillet 1693.
      A la suite de l'inventaire: 1720, 5 mars. Additions à l'inventaire des papiers.
      Documents du Minutier central concernant l'histoire de l'art (1700-1750), par Mireille Rambaud, tome I [études XXXVI, LXVIII, LXX, XCI, XCII, CXIII, CXV, CXVIII, soit 1543 actes], Paris, Archives nationales, 1964, p. 220 (instrument de recherche imprimé dématérialisé, certaines notices sont plus détaillées dans la version intégrale accessible en ligne par la rubrique 'Autres instruments de recherche', voir contexte dans le Plan d’orientation général - Notaires de Paris, guides thématiques du Minutier).
  - Minutes. 1720, février, février 1720; MC/ET/XXXVI/375
    - Potin (Félix), maître menuisier, rue Neuve Saint-Roch. § Inventaire après décès de Jeanne Catherine Godefroy sa femme, 5 février 1720; MC/ET/XXXVI/375
      inventaire après décès; Potin, Félix; Godefroy, Jeanne Catherine
  - Minutes. 1720, mars, mars 1720; MC/ET/XXXVI/376
  - Minutes. 1720, avril, avril 1720; MC/ET/XXXVI/377
    - Quittance au clergé de France par François-Benoît Massou et Marie-Anne Granier, sa femme, de 2.000 livres pour le rachat de 83 livres 6 sols 8 deniers de rente réduite, provenant de 100 livres de rente constituées par le clergé au profit de Pierre Granier, sculpteur du roi, le 14 décembre 1701, devant Bailly, et appartenant aux époux comme partie de la dot de la dame Massou., 30 avril 1720; MC/ET/XXXVI/377
  - Minutes. 1720, mai - 1720, juin, mai 1720 - juin 1720; MC/ET/XXXVI/378
    - DUVIQUET (Louis) maître sculpteur marbrier; rue Beaurepaire § Bail, 22 avril 1720; MC/ET/XXXVI/378
      bail; Duviquet, Louis
  - Minutes. 1720, juillet - 1720, août, juillet 1720 - août 1720; MC/ET/XXXVI/379
  - Minutes. 1720, septembre - 1720, novembre, septembre 1720 - novembre 1720; MC/ET/XXXVI/380
    - PESNE (Claude François) maître horloger § Transaction, 9 août 1720; MC/ET/XXXVI/380
      accord; Pesne, Claude François
    - Picard (Pierre) maître fondeur rue des Arcis § Bail à .., 7 septembre 1720; MC/ET/XXXVI/380
      bail; Picard, Pierre
    - LEMOYNE (Charles) sculpteur grande rue Saint - Laurent § Mariage, 19 septembre 1720; MC/ET/XXXVI/380
      contrat de mariage; Lemoyne, Charles
    - FRANJOU (Joseph) Rue Neuve S. Eustache § Bail par .., 26 septembre 1720; MC/ET/XXXVI/380
      bail; Franjou, Joseph
    - Humblot (Charles) Graveur rue Saint-Thomas-du Louvre § Quittance, 28 septembre 1720; MC/ET/XXXVI/380
      quittance; Humblot, Charles
    - DAVION (Louis) maître brodeur rue Saint-Denis § Quittance de .., 18 octobre 1720; MC/ET/XXXVI/380
      quittance; Davion, Louis
    - PLASSENOT (Philippe) maître brodeur rue Poissonnière § Bail par .., 29 octobre 1720; MC/ET/XXXVI/380
      bail; Plassenot, Philippe
  - Minutes. 1720, décembre, décembre 1720; MC/ET/XXXVI/381
  - Minutes. 1721, janvier, janvier 1721; MC/ET/XXXVI/382
    - Pigalle (Robert), maître menuisier, rue et barrière Poissonnière § Quittance de .., 15 janvier 1721; MC/ET/XXXVI/382
      quittance; Pigalle, Robert
    - LESGU (Noël) maître sculpteur rue Aumaire § Titre nouvel, 27 janvier 1721; MC/ET/XXXVI/382
      titre nouvel; Lesgu, Noël
  - Minutes. 1721, février - 1721, mars, février 1721 - mars 1721; MC/ET/XXXVI/383
    - Evelé (Marc) maître marbrier rue de Bourbon § Bail par .., 6 février 1721; MC/ET/XXXVI/383
      bail; Evelé, Marc
    - Bail pour six ans par Claude Bertin-Debrie, marchand de bois, demeurant rue de Bourbon, à Victor-Thierry d'Ailly, d'une maison, rue Neuve-de-Bourbon, moyennant l.200 livres de loyer annuel., 7 février 1721; MC/ET/XXXVI/383
      Documents du Minutier central concernant l'histoire de l'art (1700-1750), par Mireille Rambaud, tome I [études XXXVI, LXVIII, LXX, XCI, XCII, CXIII, CXV, CXVIII, soit 1543 actes], Paris, Archives nationales, 1964, p. 10 (instrument de recherche imprimé dématérialisé, certaines notices sont plus détaillées dans la version intégrale accessible en ligne par la rubrique 'Autres instruments de recherche', voir contexte dans le Plan d’orientation général - Notaires de Paris, guides thématiques du Minutier).
    - Contrat d'apprentissage pour quatre ans entre Marie-Michelle Théry, veuve de Jean Petit, compagnon marbrier, demeurant rue Poissonnière, et François Leprince [fils], maître sculpteur marbrier, demeurant rue de la Lune, au profit de Jean Petit, fils, âgé de quatorze ans, sans denier débourser de part ni d'autre., 25 février 1721; MC/ET/XXXVI/383
      L'apprenti recevra de son maître les outils nécessaires à sa profession; il se rendra chez lui tous les jours, matin et soir, aux heures habituelles; il recevra 10 sols par jour de travail, la troisième année, et 15 sols la quatrième année.
    - Partage entre Michel Danican Philidor et sa femme et leurs cohéritiers des biens provenant de la succession de Charles Legrand, prêtre, curé de Connigis et Monthurel, oncle maternel de la dame Philidor., 11 mars 1721; MC/ET/XXXVI/383
      A la suite: Quittances des héritiers; la dernière, en date du 27 mars, est celle des époux Philidor qui reconnaissent avoir reçu 189 livres.
  - Minutes. 1721, avril, avril 1721; MC/ET/XXXVI/384
    - PHILIPON (Silvain) appareilleur de bâtiments rue de Bourbon § Inventaire après décès., 17 avril 1720; MC/ET/XXXVI/384
      inventaire; Philipon, Silvain
  - Minutes. 1721, mai - 1721, juin, mai 1721 - juin 1721; MC/ET/XXXVI/385
    - Constitution de 100 livres de rente perpétuelle sur les aides et gabelles par le prévôt des marchands et échevins de Paris, au profit de François-Benoît Massou, moyennant 4.000 livres., 31 mai 1721; MC/ET/XXXVI/385
    - GILLET (Pierre) maître menuisier rue Neuve des Petits-Champs § 4 C. de rente perp. sur la ville 162 l. .. 6480 l. (2) 163 l. .. 5520 l 150 l. .. 6000 l., 31 mai 1721; MC/ET/XXXVI/385
  - Minutes. 1721, juillet, juillet 1721; MC/ET/XXXVI/386
    - Constitution de 50 livres de même rente (voir à la date du 31 mai 1721), moyennant 2.000 livres., 7 juin 1721; MC/ET/XXXVI/386
      Documents du Minutier central concernant l'histoire de l'art (1700-1750), par Mireille Rambaud, tome I [études XXXVI, LXVIII, LXX, XCI, XCII, CXIII, CXV, CXVIII, soit 1543 actes], Paris, Archives nationales, 1964, p. 287 (instrument de recherche imprimé dématérialisé, certaines notices sont plus détaillées dans la version intégrale accessible en ligne par la rubrique 'Autres instruments de recherche', voir contexte dans le Plan d’orientation général - Notaires de Paris, guides thématiques du Minutier).
  - Minutes. 1721, août - 1721, 25 novembre, août 1721 - 25 novembre 1721; MC/ET/XXXVI/387
    - Transaction entre Pierre Dulin, peintre de l'Académie royale, demeurant rue de Cléry, et Simon Lévy, banquier juif, demeurant rue Neuve-Sainte-Eustache, mettant fin au procès pendant entre eux au Parlement, en appel d'une sentence du consulat de Paris du 4 juillet 1721, au sujet de 6.200 livres que ledit Lévy prétendait lui être dues pour le prix de deux girandoles remises audit Dulin, alors que ce dernier prétendait que les girandoles lui avaient été données en paiement de portraits qu'il devait exécuter; les parties conviennent de la restitution des girandoles et de l'annulation de la commande de tableaux., 20 août 1721; MC/ET/XXXVI/387
      Documents du Minutier central concernant l'histoire de l'art (1700-1750), par Mireille Rambaud, tome I [études XXXVI, LXVIII, LXX, XCI, XCII, CXIII, CXV, CXVIII, soit 1543 actes], Paris, Archives nationales, 1964, p. 157 (instrument de recherche imprimé dématérialisé, certaines notices sont plus détaillées dans la version intégrale accessible en ligne par la rubrique 'Autres instruments de recherche', voir contexte dans le Plan d’orientation général - Notaires de Paris, guides thématiques du Minutier).
    - DUSSAUSSOY (Philippe) maître coffretier mallier ordinaire de la Chambre du roi rue du mail § mariage de .., 6 septembre 1721; MC/ET/XXXVI/387
      contrat de mariage; Dussaussoy, Philippe
    - GUENEIQUE (Pierre) ouvriers marqueterie Grande rue du fbg S. Antoine § Inventaire après décès de sa femme., 17 septembre 1721; MC/ET/XXXVI/387
      inventaire; Gueneique, Pierre
    - DUSSAUSSOY (Philippe) maître coffretier mallier ordinaire de la Chambre du roi rue des Vieux Augustins § Procuration à son frère Pierre même profession, 18 septembre 1721; MC/ET/XXXVI/387
      procuration; Dussaussoy, Philippe
    - DUSSAUSSOY (Pierre) maître coffretier mallier § Procuration donnée à .. par son frère Philippe Dussaussoy, maître coffretier mallier, 18 septembre 1721; MC/ET/XXXVI/387
      procuration; Dussaussoy, Pierre
    - Transport par Nicole Dujardin, femme de Pierre-Antoine Levé, architecte des bâtiments du roi, à Pierre Aubert, marchand boucher, demeurant rue des Petits-Pères-de-Nazareth, de la somme de 1.000 livres, à prendre sur les arrérages des loyers dus par le duc de Blancas, demeurant au palais du Luxembourg, pour la maison qu'il a louée rue Neuve-des-Petits-Champs, dont la dame Levé est propriétaire., 23 septembre 1721; MC/ET/XXXVI/387
- Répertoire(s) de Charles TOUVENOT, 13 juillet 1681 - 25 novembre 1721; MC/RE/XXXVI/2 - MC/RE/XXXVI/3
  - Répertoire. 1681, 13 juillet - 1700, 13 juillet 1681 - 1700; MC/RE/XXXVI/2
    Informations concernant le classement et la cotation:
    Le niveau inférieur de description, quand il existe, correspond aux mentions d'actes contenues dans le répertoire. Parmi celles-ci, certaines peuvent y être décrites, de manière plus ou moins détaillée. Pour consulter l'acte proprement dit, il convient de rechercher la cote au niveau des articles (registre ou liasse) des minutes du notaire (cote de type 'MC/ET').
  - Répertoire. 1701, 1er janvier - 1721, 25 novembre, 1er janvier 1701 - 25 novembre 1721; MC/RE/XXXVI/3
    - Evêques § Appel au futur concile des évêques de Mirepoix, Senez, Montpellier et Bologne, 1er mars 1717
      MC/RE/XXXVI/3
      Attention: la cote de répertoire (de type 'MC/RE') ne permet pas de consulter la minute de l'acte. ll convient de rechercher la cote de la minute (de type 'MC/ET') au niveau des articles (registre ou liasse) de minutes du notaire.
      L'accès aux images numérisées des pages du répertoire se fait au niveau de description supérieur (' Répertoire du notaire '), rubrique ' Consulter les archives numérisées associées'.